【裁判字號】    90,易緝,79
【裁判日期】    900418
【裁判案由】    詐欺
【裁判全文】
臺灣板橋地方法院刑事判決                            九十年度易緝字第七九號
    公  訴  人  臺灣板橋地方法院檢察署檢察官
    被      告  乙○○
右列被告因詐欺案件，經檢察官提起公訴〔八十四年度偵字第八一四二號〕，本院判
決如左：
    主  文
乙○○意圖為自己不法之所有，以詐術使人將本人之物交付，處有期徒刑壹拾月。
    事  實
壹、乙○○於民國〔下同〕八十三年底，得悉甲○○之妻周如虹因向案外人莊林冬戶
    借款新台幣〔下同〕伍拾萬元，無法償還，屢遭催討之下，尋短獲救，認有機可
    乘，竟基於意圖為自己不法之所有，以探病為由，偕同不知情之憲兵司令部台北
    市調查組少校調查官林志明至台北縣板橋市○○○路亞東醫院，向甲○○誑稱其
    姓名為『游其發』，可代為解決上項借貸問題，同時『要求』甲○○交付現款貳
    拾萬元及本票，以備處理，致甲○○陷於錯誤，於八十三年四月十二日下午六時
    許，備妥現款壹拾參萬元，暨周如虹簽發、面額各為參萬元之本票壹拾陸紙，在
    亞東醫院內交付乙○○，詎乙○○收取上開現款及本票後，悉予中飽私囊，並未
    前往解決周如虹之借貸問題，嗣債權人莊林冬戶仍屢向周如虹催討借款，甲○○
    始悉受騙。
貳、案經甲○○訴由臺灣板橋地方法院檢察署檢察官偵查起訴。
    理  由
壹、據被告乙○○，供稱：「〔對起訴書之犯罪事實〕這是事實，但我沒有詐欺行為
    。」、「有〔跟甲○○說要解決錢莊的借貸問題〕，〔甲○○〕也有交付本票及
    現金『貳拾』萬元，本票參萬十六張，我記得有還他。」、「認識〔甲○○的岳
    父〕」、「因為是認識〔才搭上少校調查官林志明〕，他認識告訴人的岳父。」
    、「沒有關係〔指本案跟林志明無關〕，這錢是我拿的，林志明是大家的朋友。
    」、「我當時作雜貨業，我只是要幫他處理而已，我可以還他錢。」、「我希望
    早日結案。」、「我出監後，每月還三萬，到付清為止。」、「〔所收取之金錢
    〕我花掉了，我沒有給地下錢莊。」、「我沒有詐欺的意圖。」〔參見本院九十
    年四月九日審判筆錄〕等。查：
    一、右揭事實，業據告訴人指訴歷歷，核與〔一〕被告供明「有〔跟甲○○說要
        解決錢莊的借貸問題〕，〔甲○○〕也有交付本票及現金，.. 」、「沒有
        關係〔指本案跟林志明無關〕，這錢是我拿的，.. 」、「〔所收取之金錢
        〕我花掉了，我沒有給地下錢莊。」〔參見本院九十年四月九日審判筆錄〕
        。〔二〕證人林志明於偵訊時證稱：「有〔偕同乙○○去找甲○○〕，因為
        乙○○說陳某〔指甲○○〕他太太〔指周如虹〕因『重利』自殺，人在醫院
        ，我才陪同游某〔指乙○○〕去醫院，想瞭解主動偵辦重利案，.. 」、「
        因我偵辦中游某〔指乙○○〕告訴我，他已收了陳某〔甲○○〕的錢，當時
        還有陳某〔甲○○〕岳父也在場談此事，我怕被利用，被誤會介入此事，才
        先擱下來，.. 」〔參見偵卷第十一頁反面、第十二頁正面〕等情，互核相
        符，並有周如虹向莊林冬戶借款時立具之切結書影本、周如虹將「大世紀廣
        場Ａ壹棟拾陸樓」房地計價抵償所負欠莊林冬戶前開債務之字據影本〔附偵
        卷第三頁正、反面〕足參。
    二、查被告供明「有〔跟甲○○說要解決錢莊的借貸問題〕，〔甲○○〕也有交
        付本票及現金.. 」、「〔所收取之金錢〕我花掉了，我沒有給地下錢莊。
        」〔參見本院九十年四月九日審判筆錄〕，復有前揭事證足參，考被告將該
        等金錢花用殆盡，已見被告於行為之際意在圖自己不法之所有。又告訴人訴
        明「後來就找不到被告，我有請林志明找，也找不到。」〔參見本院九十年
        四月九日審判筆錄〕，兼以被告將上開花用殆盡，終將周如虹前開「借款問
        題」恝置未理，致周如虹執「大世紀廣場Ａ壹棟拾陸樓」房地計價抵償所負
        欠莊林冬戶前開債務等情，認被告根本無代為解決上開「借款問題」之真意
        ，其執之誑人，使甲○○為財物之交付，即有詐欺罪責，被告以「我沒有詐
        欺行為。」等語為辯，未便遽信。
    三、末查告訴人甲○○交付與被告之『現金』部份係『壹拾參』萬元，業據告訴
        人訴明〔參見偵卷偵卷第一頁反面〕，被告或供稱「〔甲○○〕也有交付本
        票及現金『貳拾』萬元，... 」，關於現金部份，告訴人所訴與被告所辯之
        金額非一，惟被告坦承曾收受告訴人給付之現金，就此部份，為有利於被告
        之認定，認告訴人交付與被告之現金部份為『壹拾參』萬元。
    四、本件事證明確，被告之右開犯行，堪予認定。
貳、核被告所為，係犯刑法第三百三十九條第一項之詐欺取財罪。爰審酌被告犯罪之
    動機、目的、所生之損害、犯罪所生損害暨犯罪後態度等一切情狀，量處如主文
    所示之刑。
據上論斷，應依刑事訴訟法第二百九十九條第一項前段，刑法第三百三十九條第一項
，罰金罰鍰提高標準條例第一條前段，判決如主文。
本案經檢察官楊四猛到庭執行職務。
中      華      民      國      九十      年      四      月    十八    日
                                  臺灣板橋地方法院刑事第五庭
                                          法  官
右正本證明與原本無異。
如不服本判決，應於判決送達後十日內，向本院提出上訴狀。
                                          書記官
中      華      民      國      九十      年      四      月    十八    日
附錄本案論罪科刑法條：
刑法第三百三十九條：
意圖為自己或第三人不法之所有，以詐術使人將本人或第三人之物交付者，處五年以
下有期徒刑、拘役或科或併科一千元以下罰金。
以前項方法得財產上不法之利益或使第三人得之者，亦同。
前二項之未遂犯罰之。


司法院資訊處製作；財團法人民間司法改革基金會備份。
